---
title: "Clase 6"
output: html_document
---

```{r setup, include=FALSE}
knitr::opts_chunk$set(echo = TRUE)
```

# Tarea 6.
# Metodos supervisados 2

Librerias
```{r include=FALSE}
library(caTools)
library(rpart)
library(readr)
library(dplyr)
library(visdat)
library(ggplot2)

# Para la funcion sample.split
library(caTools)
# Para la funcion randomForest
library(randomForest)
# Para la funcion confusionMatrix
library(caret)
# Para la funcion rpart y rpart.plot
library(rpart)
library(rpart.plot)


```

1. Desarolle el Análisis del Problema
```{r}
# Construya el análisis del problema


# Los datos se obtienen mediante el  parte oficial de tr?nsito que realiza la Direcci?n General de Polic?a de Tr?nsito al presentarse un accidente, los cuales ingresan a la base de datos de dos formas (hand held y papel). Debido a que parte de la labor principal de la Instituci?n es salvar vidas, y por los recursos limitados que existen, se trabaja solo con accidentes con heridos y/o fallecidos; y no se trabaja con accidentes que presentan solo da?os materiales. Adem?s, posteriormente inicia el proceso de limpieza, correcci?n de inconsistencias, validaci?n de algunas variables,  georeferenciaci?n de los accidentes, entre otros.


#Accidente con v?ctima se refiere cuando en el accidente de tr?nsito al menos uno de los participantes resulto: herido leve, grave o fallecido.

#Para m?s informaci?n revisar la metodolog?a del documento Memoria estad?stica de accidentes de tr?nsito con v?ctimas.Periodo 2012-2014.

```
Fuente del dataset:
http://datosabiertos.csv.go.cr/dashboards/19683/accidentes/

1. Cargue el archivo nombre.csv en una variable

**Se identifica el conjunto de caracteres del archivo**
```{r}
# Identificar el conjunto de carácteres 
guess_encoding("temp_5571830814335439232.csv" )
```

**Se carga el archivo de datos**
```{r}
# Cargar el archivo
accidentes <- read.csv("temp_5571830814335439232.csv", encoding = "UTF-8", 
                       header = TRUE)
```

**Se asignan los nombres de las variables**
```{r}
# Se actualizan los nombres de variables
nombres_columna <- c("a_persona", "rol", "tipo_de_lesion", "edad", 
                     "edad_quinquenal", "sexo", "anno", "mes", "dia", "provincia",
                     "canton", "distrito", "dia_1", "mes_1", "edad_quinquenal_1")
colnames(accidentes) <- nombres_columna
colnames(accidentes)
```

**Se eliminan las variables que no se requieren**
```{r}
# Eliminar las variables que no se necesitan
accidentes <- accidentes %>% 
                select(-a_persona, -dia_1, -mes_1, -edad_quinquenal_1)
```

**Se convierten las variables a tipo factor**
```{r}
# Convertir a factor el año (variable anno)
#accidentes$anno <- factor(accidentes$anno)
```

**Se asignan las etiquetas a las variables de tipo factor**
```{r}
#accidentes$anno <- 
#  factor(accidentes$anno, levels = c("2013","2014","2015","2016","2017"), 
#         labels = c("2013","2014","2015","2016","2017"), ordered = TRUE)

accidentes$mes <- 
  factor(accidentes$mes, levels = c("Enero","Febrero","Marzo","Abril","Mayo",
                                    "Junio","Julio","Agosto","Setiembre",
                                    "Octubre","Noviembre", "Diciembre"),
         labels = c("Enero","Febrero","Marzo","Abril","Mayo","Junio","Julio",
                    "Agosto","Septiembre","Octubre","Noviembre", "Diciembre"),
         ordered = TRUE)

accidentes$provincia <- 
  factor(accidentes$provincia, levels = c("San José","Alajuela","Cartago",
                                          "Heredia","Guanacaste","Puntarenas",
                                          "Limón"))
```

**Se identifica la variable objetivo**
```{r}
# Se revisa la variable tipo_de_lesion para identificar las clases que la componen 
table(accidentes$tipo_de_lesion)

#Se crea una variable binaria que identifica la clase de accidente (si hubieron víctimas).
accidentes <- accidentes %>% 
                mutate(clase_accidente = 
                         ifelse (tipo_de_lesion == "Ileso", "Ileso","Víctima"))

# Se convierte a factor la nueva variable
accidentes$clase_accidente <- 
  factor(accidentes$clase_accidente, levels = c("Víctima","Ileso"))

# Se valida la cantidad de observaciones
table(accidentes$clase_accidente)
```
**Imputacion de datos**
```{r}
# Se imputa el valor desconocido de la variable edad por el promedio
accidentes$edad.mean <- 
  ifelse(accidentes$edad == "Desconocido", NA, accidentes$edad)
accidentes$edad.mean <- 
  ifelse(is.na(accidentes$edad.mean),
         round(mean(accidentes$edad.mean, na.rm = TRUE),digits = 0),
         accidentes$edad.mean)
```



2. Desarolle el Entendimiento de los Datos

**Se identifican las variables y sus tipos de datos**
```{r}
glimpse(accidentes)
```

**Se realiza un resumen de cada variable**
```{r}
summary(accidentes)
```

**Se identifican los tipos de datos de las observaciones**
```{r}
#vis_dat(accidentes, warn_large_data = FALSE)
```


**Se identifica la cantidad de clases de cada una de las variables**
```{r}
# Calcula el número de clases para cada variable
as_tibble(cbind.data.frame(Variables=names(accidentes), 
                          Numero_Clases=sapply(accidentes,
                                      function(x){as.numeric(length(levels(x)))})))
```



3. Utilizando barplot cree un gr?fico de los atributos del dataset, observe las correlaciones entre atributos

**Se analizan las variables más representativas**
```{r}
#barplot(table(accidentes$clase_accidente), main = "Distribución de Accidentes", 
#        ylab = "Observaciones", xlab = "Hay Víctimas?")

ggplot(as.data.frame(table(accidentes$clase_accidente)), aes(x=Var1, y=Freq)) + 
  geom_bar(stat = "identity") + 
  xlab("Clase de Accidente") + ylab("Observaciones") + 
  ggtitle("Distribución de Accidentes")  + theme_light()  +
  theme(plot.title = element_text(face = "bold", hjust = 0.5))
```

```{r fig.width = 10}
# Accidentes por rol
ggplot(as.data.frame(table(accidentes$clase_accidente, accidentes$rol)),
       aes(x = Var2 , y = Freq, fill = Var1 )) +
  geom_bar(stat = "identity")  +
  #coord_flip() + 
  xlab("Rol") + ylab("Cantidad") + 
  ggtitle("Distribución de Clases de Accidente por Rol")  + theme_light() + 
  theme(plot.title = element_text(face = "bold", hjust = 0.5),
        axis.text.x = element_text(angle=45, vjust=1, hjust=1)) +
  guides(fill=guide_legend(title="Clase Accidente"))
```


```{r  fig.width = 10}
# Anàlisis de la variable provincia
ggplot(accidentes,
  aes(x = provincia, fill= clase_accidente  ))+
  geom_bar(position = position_dodge2())+  
  xlab("Provincia") + ylab("Cantidad") + 
  ggtitle("Distribución de Accidentes por Provincia")  + theme_light() + 
  theme(plot.title = element_text(face = "bold", hjust = 0.5)) +
  guides(fill=guide_legend(title="Clase Accidente"))

```



4. Realice al menos 5 modelos de los observados en clase

**División de los datos de prueba y entrenamiento**
```{r}
set.seed(201909)
split <- sample.split(accidentes$clase_accidente, SplitRatio = 0.8 )
entrena <- subset(accidentes, split == TRUE)
prueba <- subset(accidentes, split == FALSE)



```

**Cantidad de observaciones en el conjunto de prueba (FALSE) y el de entrenamiento (TRUE)**
```{r}
table(accidentes$clase_accidente, split)
```

**Creación de modelo utilizando método Random Forest**
```{r}
#Random Forest
modelo_bosque <- randomForest(clase_accidente ~ rol + provincia + anno + sexo + 
                              edad_quinquenal, data = entrena)
modelo_bosque
plot(modelo_bosque)
```

**Creación de modelo utilizando método Arboles de decisión**
```{r}
# Arbol de decisiones 
modelo_arbol <- rpart(clase_accidente ~ edad_quinquenal + rol + mes + provincia + 
                      sexo, data = entrena, method =  'class')
modelo_arbol
rpart.plot(modelo_arbol, shadow.col = "gray", extra = 104, 
           main = "Clasificación de Accidentes por Clase de Accidente")
```



5. Evaluaci?n de los modelos

**Evaluación del modelo Random Forest** 
```{r}
#Random Forest
predic_bosque <- predict(modelo_bosque, newdata = prueba, type = 'class')

table(predic_bosque, prueba$clase_accidente)

confusionMatrix(data = predic_bosque, reference = prueba$clase_accidente,
                       positive = "Víctima" )

```

**Evaluación del modelo Arbol de decisión**
```{r}
predic_arbol <- predict(modelo_arbol, newdata = prueba, type = 'class')
table(predic_arbol ,prueba$clase_accidente )

confusionMatrix(data = predic_arbol, reference = prueba$clase_accidente,
                positive = "Víctima" )
```


6. Desarolle al menos 5 conclusiones sobre las clasificaciones de los modelos



