---
title: "Random Forest"
output: html_document
---

```{r setup, include=FALSE}
knitr::opts_chunk$set(echo = TRUE)
```

# Tarea 5.
# Metodos supervisados

Librerias
```{r}
library(caTools)
library(rpart)
library(randomForest)
library(dplyr)
```

1. Desarolle el Análisis del Problema
```{r}
# Construya el análisis del problema


# Este conjunto de datos incluye descripciones de muestras hipotéticas correspondientes a 23 especies de # hongos branquiales en el hongo de la familia Agaricus y Lepiota extraídas de la Guía de campo de la # # Sociedad Audubon de hongos de América del Norte (1981). Cada especie se identifica como definitivamente # comestible, definitivamente venenosa o de comestibilidad desconocida y no se recomienda. Esta última # # clase se combinó con la venenosa. La Guía establece claramente que no existe una regla simple para # # # determinar la comestibilidad de un hongo; ninguna regla como "folletos tres, que así sea" para el # roble venenoso y la hiedra.

```
Fuente del dataset:
https://archive.ics.uci.edu/ml/machine-learning-databases/mushroom/agaricus-lepiota.data

1. Cargue el archivo agaricus_lepiota.data.csv en una variable

```{r}
# Carga de datos
agaricus_lepiota <- read.csv("agaricus-lepiota.data", header = FALSE)

# Carga de los nombres de columnas
nombres_columna <- c("class","cap_shape","cap_surface","cap_color","bruises",
                     "odor","gill_attachment","gill_spacing","gill_size", 
                     "gill_color","stalk_shape","stalk_root",
                     "stalk_surface_above_ring","stalk_surface_below_ring",
                     "stalk_color_above_ring","stalk_color_below_ring",
                     "veil_type","veil_color","ring_number","ring_type",
                     "spore_print_color","population","habitat")

names(agaricus_lepiota) <- nombres_columna

# Etiquetas de los factores
agaricus_lepiota$class <- factor(agaricus_lepiota$class,
                                 levels = c("p","e"),
                                 labels = c("poisonous","edible"))


```

2. Desarolle el Entendimiento de los Datos

```{r}
glimpse(agaricus_lepiota)

```

3. Utilizando barplot cree un gráfico de los atributos del dataset, observe las correlaciones entre atributos

```{r}
# Escriba su código aqui
```


4. Realice al menos 3 modelos vistos en clase
```{r}
# Escriba su código aqui
```

5. Evaluación del modelo
```{r}
# Escriba su código aqui

```


8. Desarolle al menos 3 conclusiones sobre las clasificaciones de los modelos



