---
title: "Random Forest"
output: html_document
---

```{r setup, include=FALSE}
knitr::opts_chunk$set(echo = TRUE)
```

# Tarea 5.
# Metodos supervisados

Librerias
```{r include=FALSE}
library(caTools)
library(rpart)
library(rpart.plot)
library(randomForest)
library(dplyr)
library(caTools)
library(neuralnet)
library(ROCR)
library(e1071)
```

1. Desarolle el Análisis del Problema
```{r}
# Construya el análisis del problema


# Este conjunto de datos incluye descripciones de muestras hipotéticas correspondientes a 23 especies de # hongos branquiales en el hongo de la familia Agaricus y Lepiota extraídas de la Guía de campo de la # # Sociedad Audubon de hongos de América del Norte (1981). Cada especie se identifica como definitivamente # comestible, definitivamente venenosa o de comestibilidad desconocida y no se recomienda. Esta última # # clase se combinó con la venenosa. La Guía establece claramente que no existe una regla simple para # # # determinar la comestibilidad de un hongo; ninguna regla como "folletos tres, que así sea" para el # roble venenoso y la hiedra.

```
Conjunto de datos que incluye informacion de hongos de la familia Agaricus y Lepiota en las cuales se identifica claramente si es comestible o venenosa. Lo que se trata de hacer, es demostrar como clasificar hongos en venenosos o comestibles y su vez identificar las principales características de una hongo comestible, utilizando 3 métodos de aprendizaje de máquina supervisados.

Fuente del dataset:
https://archive.ics.uci.edu/ml/machine-learning-databases/mushroom/agaricus-lepiota.data

1. Cargue el archivo agaricus_lepiota.data.csv en una variable

**Carga del archivo de datos**
```{r}
# Carga de datos
agaricus_lepiota <- read.csv("agaricus-lepiota.data", header = FALSE)
```

**Se asignan los nombres de las columnas**
```{r}
# Carga de los nombres de columnas
nombres_columna <- c("comestibilidad","cap_shape","cap_surface","cap_color","bruises",
                     "odor","gill_attachment","gill_spacing","gill_size", 
                     "gill_color","stalk_shape","stalk_root",
                     "stalk_surface_above_ring","stalk_surface_below_ring",
                     "stalk_color_above_ring","stalk_color_below_ring",
                     "veil_type","veil_color","ring_number","ring_type",
                     "spore_print_color","population","habitat")

names(agaricus_lepiota) <- nombres_columna
```

**Asignación de etiquietas a las variables**
```{r}
# Etiquetas de los factores
agaricus_lepiota$comestibilidad <- 
        factor(agaricus_lepiota$comestibilidad,
               levels = c("p","e"),
               labels = c("Venenoso","Comestible"))

agaricus_lepiota$cap_shape <- 
        factor(agaricus_lepiota$cap_shape,
               levels = c("b","c","f","k","s","x"),
               labels = c("bell","conical","flat","knobbed","sunken","convex"))

agaricus_lepiota$cap_surface <- 
        factor(agaricus_lepiota$cap_surface,
               levels = c("f","g","y","s"),
               labels = c("fibrous", "grooves", "scaly","smooth"))

agaricus_lepiota$cap_color <- 
        factor(agaricus_lepiota$cap_color,
               levels = c("n","b","c","g","r","p","u","e","w","y"),
               labels = c("brown", "buff", "cinnamon","gray","green","pink",
                          "purple","red","white", "yellow"))

agaricus_lepiota$bruises <- 
        factor(agaricus_lepiota$bruises,
               levels = c("t","f"),
               labels = c("bruises", "no"))

agaricus_lepiota$odor <- 
        factor(agaricus_lepiota$odor,
               levels = c("a","c","f","l","m","n","p","s","y"),
               labels = c("almond", "creosote", "foul", "anise","musty", "none",
                          "pungent","spicy","fishy"))

agaricus_lepiota$gill_attachment <- 
        factor(agaricus_lepiota$gill_attachment,
               levels = c("a","d","f","n"),
               labels = c("attached", "descending","free","notched"))

agaricus_lepiota$gill_spacing <- 
        factor(agaricus_lepiota$gill_spacing,
               levels = c("c","w","d"),
               labels = c("close", "crowded","distant"))

agaricus_lepiota$gill_size <- 
        factor(agaricus_lepiota$gill_size,
               levels = c("b","n"),
               labels = c("broad", "narrow"))

agaricus_lepiota$gill_color <- 
        factor(agaricus_lepiota$gill_color,
               levels = c("k","n","b","h","g","r","o","p","u","e","w","y"),
               labels = c("black", "brown","buff","chocolate","gray","green",
                          "orange","pink","purple","red","white","yellow"))

agaricus_lepiota$stalk_shape <- 
        factor(agaricus_lepiota$stalk_shape,
               levels = c( "e","t"),
               labels = c("enlarging","tapering"))

agaricus_lepiota$stalk_root <- 
        factor(agaricus_lepiota$stalk_root,
               levels = c("b","c","u","e","z","r","?"),
               labels = c("bulbous","club","cup","equal","rhizomorphs","rooted",
                          "missing"))

agaricus_lepiota$stalk_surface_above_ring <- 
        factor(agaricus_lepiota$stalk_surface_above_ring,
               levels = c("f","y","k","s"),
               labels = c("fibrous","scaly","silky","smooth"))

agaricus_lepiota$stalk_surface_below_ring <- 
        factor(agaricus_lepiota$stalk_surface_below_ring,
               levels = c("f","y","k","s"),
               labels = c("fibrous","scaly","silky","smooth"))

agaricus_lepiota$stalk_color_above_ring <- 
        factor(agaricus_lepiota$stalk_color_above_ring,
               levels = c("n","b","c","g","o","p","e","w","y"),
               labels = c("brown","buff","cinnamon","gray","orange","pink","red",
                          "white","yellow"))

agaricus_lepiota$stalk_color_below_ring <- 
        factor(agaricus_lepiota$stalk_color_below_ring,
               levels = c("n","b","c","g","o","p","e","w","y"),
               labels = c("brown","buff","cinnamon","gray","orange","pink","red",
                          "white","yellow"))

agaricus_lepiota$veil_type <- 
        factor(agaricus_lepiota$veil_type,
               levels = c("p","u"),
               labels = c("partial","universal"))

agaricus_lepiota$veil_color <- 
        factor(agaricus_lepiota$veil_color,
               levels = c("n","o","w","y"),
               labels = c("brown","orange","white","yellow"))

agaricus_lepiota$ring_number <- 
        factor(agaricus_lepiota$ring_number,
               levels = c("n","o","t"),
               labels = c("none","one","two"))

agaricus_lepiota$ring_type <- 
        factor(agaricus_lepiota$ring_type,
               levels = c("c","e","f","l","n","p","s","z"),
               labels = c("cobwebby","evanescent","flaring","large","none",
                          "pendant","sheathing","zone"))

agaricus_lepiota$spore_print_color <- 
        factor(agaricus_lepiota$spore_print_color,
               levels = c("k","n","b","h","r","o","u","w","y"),
               labels = c("black","brown","buff","chocolate","green","orange",
                          "purple","white","yellow"))

agaricus_lepiota$population <- 
        factor(agaricus_lepiota$population,
               levels = c("a","c","n","s","v","y"),
               labels = c("abundant","clustered","numerous","scattered",
                          "several","solitary"))

agaricus_lepiota$habitat <- 
        factor(agaricus_lepiota$habitat,
               levels = c("g","l","m","p","u","w","d"),
               labels = c("grasses","leaves","meadows","paths","urban","waste",
                          "woods"))
```


2. Desarolle el Entendimiento de los Datos

**Se identifican las variables y sus tipos de datos**
```{r}
glimpse(agaricus_lepiota)
```
* Todas las 23 variables son categóricas
* Se usa la variable "comestibilidad" como variable objetivo, posee dos valores: Comestible, Venenoso

**Se hace un resumen de cada variable**
```{r}
summary(agaricus_lepiota)
```
* Se identifica que la variable "veil_type" todo los valores son iguales("partial")

**Se identifica la cantidad de clases de cada uno de las variables**
```{r}
# Calcula el número de clases para cada variable
cbind.data.frame(Variables=names(agaricus_lepiota), 
                 Numero_Clases=sapply(agaricus_lepiota,
                                      function(x){as.numeric(length(levels(x)))}))
```


3. Utilizando barplot cree un gráfico de los atributos del dataset, observe las correlaciones entre atributos

**Se analizan los valores de la variable objetivo "comestibilidad"**
```{r}
barplot(table(agaricus_lepiota$comestibilidad),
        main = 'Distribución de Comestibilidad de los Hongos',
        ylab = 'Observaciones',
        xlab = '¿Comestibilidad?')
```


**Se analizan las variables más representativas**
```{r}
# Variable ODOR
barplot(table(agaricus_lepiota$comestibilidad ,agaricus_lepiota$odor), 
        col = c("green","red"), 
        main = "Distribución de variable odor" ,
        xlab = "odor", ylab = "Cantidad",
        beside = TRUE)
legend(x = "topleft",c("Comestible","Venenoso"), fill = c("green","red"))

# Variable SPORE_PRINT_COLOR
barplot(table(agaricus_lepiota$comestibilidad ,agaricus_lepiota$spore_print_color), 
        col = c("green","red"), 
        main = "Distribución de variable spore_print_color" ,
        xlab = "spore_print_color", ylab = "Cantidad",
        beside = TRUE)
legend(x = "top",c("Comestible","Venenoso"), fill = c("green","red"))
```


4. Realice al menos 3 modelos vistos en clase

**División de los datos de prueba y entrenamiento**
```{r}
set.seed(201908)
split <- sample.split(agaricus_lepiota$comestibilidad, SplitRatio = 0.8)
entrena <- subset(agaricus_lepiota, split == TRUE)
prueba <- subset(agaricus_lepiota, split == FALSE)
```

**Cantidad de observaciones en el conjunto de prueba (FALSE) y el de entrenamiento (TRUE)**
```{r}
table(agaricus_lepiota$comestibilidad, split)
```


**Creación de modelo utilizando método Random Forest**
```{r}
#Random Forest
modelo_bosque <- randomForest(comestibilidad ~ ., data = entrena )
modelo_bosque
plot(modelo_bosque)
```

* El método Random Forest predice  con 100% de precisión (0% de error).

**Creación de modelo utilizando método Arboles de decisión**
```{r}
modelo_arbol <- rpart(comestibilidad ~ .,data = entrena, method =  'class')
modelo_arbol
rpart.plot(modelo_arbol, shadow.col = "gray", extra = 104, 
           main = "Clasificación de Hongos por Comestibilidad")
```

**Creación de modelo utilizando método SVM**

No se utiliza el método de regresión logística, porque se requiere trasnformar las variables categóricas a valores binarios para cada label, lo que no es común para este tipo de variables, requiere de mucho esfuerzo para esta transformación
```{r}
modelo_svm <- svm(comestibilidad ~ ., cost = 1000, gamma = 0.01,
                  data = entrena[,-which(colnames(entrena) == "veil_type")] )
modelo_svm
```


5. Evaluación del modelo

**Evaluación del modelo Random Forest** 
```{r}
#Random Forest
predic_bosque <- predict(modelo_bosque, newdata = prueba, type = 'class')

table(predic_bosque, prueba$comestibilidad)

caret::confusionMatrix(data = predic_bosque, reference = prueba$comestibilidad,
                       positive = "Comestible" )

```

**Evaluación del modelo Arbol de decisión**
```{r}
predic_arbol <- predict(modelo_arbol, newdata = prueba, type = 'class')
table(predic_arbol ,prueba$comestibilidad )

caret::confusionMatrix(data = predic_arbol, reference = prueba$comestibilidad,
                       positive = "Comestible" )
```

**Evaluación de modelo SVM**
```{r}
predic_svm <- predict(modelo_svm, newdata = prueba, type = 'class')
table(predic_svm, prueba$comestibilidad)

caret::confusionMatrix(data = predic_svm, reference = prueba$comestibilidad,
                       positive = "Comestible" )

```


8. Desarolle al menos 3 conclusiones sobre las clasificaciones de los modelos


* Para los modelos creados con los métodos de Bosque Aleatorio y SVM, la precisión es exacta, alcanza el 100%
* Para el modelo creado con el método de arboles de decisión, la precisión es de 99.57%, es casi exacta pero a diferencia de los métodos anteriores no alcanza el 100%.

